【裁判字號】    97,交聲,742
【裁判日期】    971016
【裁判案由】    交管條例聲異
【裁判全文】
臺灣板橋地方法院交通事件裁定        97年度交聲字第742 號
原處分機關  交通部公路總局臺北區監理所
異  議  人  甲○○
即受處分人
上列受處分人因違反道路交通管理處罰條例案件，對於交通部公
路總局臺北區監理所於民國97年4 月8 日所為之北監營裁字第裁
40-AEW609125 號裁決處分，聲明異議，本院裁定如下：
    主  文
異議駁回。
    理  由
一、原處分意旨略以：異議人即受處分人甲○○於民國97年3 月
    7 日8 時41分許，駕駛車牌號碼3K-706號營業貨運曳引車，
    行經臺北市○○路○ 段與研究院路口（東向南）時，因「駕
    車行經有燈光號誌管制之交岔路口闖紅燈」違規事實，經臺
    北市政府警察局南港分局南港派出所員警填製臺北市政府警
    察局北市警交字第AEW609125 號舉發違反道路交通管理事件
    通知單當場攔停舉發。嗣經原處分機關於97年4 月8 日以北
    監營裁字第裁40-AEW609125號裁決書，依道路交通管理處罰
    條例第53條第1 項、第63條第1 項第3 款（裁決書漏引第1
    項第3 款，應予補充）之規定，裁處罰鍰新臺幣（下同）3,
    600 元，並記違規點數3 點。
二、異議意旨略以：異議人沿南港路1 段欲左轉研究院路，當時
    行進號誌係綠燈，伊遂在停止線前停等左轉箭頭綠燈，當時
    伊前方亦有3 輛小客車在等待左轉，伊見到員警指揮車輛左
    轉，伊才跟著前方車輛一起左轉，因伊所駕重車起步比較慢
    ，左轉到路口時有輛救護車要過，伊車還差點撞到救護車，
    伊車就迅速通過路口好讓救護車通過，伊車通過後因前方平
    交道交通壅塞，便停在平交道停等，斯時警員從後面走來，
    稱「伊闖紅燈，我叫你停，你不停，停不住是吧！」，但是
    當時因救護車要過，伊車已到路口，伊看到來不及停住，只
    有迅速開過讓救護車過，伊並沒有闖紅燈，為此聲明異議，
    請求撤銷原處分云云。
三、按汽車駕駛人，行經有燈光號誌管制之交岔路口闖紅燈者，
    處1,800 元以上5,400 元以下罰鍰；駕駛人有第53條情形者
    ，除依原條款處罰鍰外，並記違規點數3 點，道路交通管理
    處罰條例第53條第1 項、第63條第1 項第3 款定有明文。
四、經查：
(一)、本件異議人甲○○於97年3 月7 日8 時41分許，駕駛車牌號
    碼3K-706號營業貨運曳引車，行經臺北市○○路○ 段與研究
    院路口（東向南）時，因「駕車行經有燈光號誌管制之交岔
    路口闖紅燈」違規，為原舉發機關警員攔停，並填製臺北市
    政府警察局北縣警交字第AEW609125 號舉發違反道路交通管
    理事件通知單攔停舉發。嗣經原處分機關於97年4 月8 日日
    以北監營裁字第裁40-AEW609125號裁決書，依道路交通管理
    處罰條例第53條第1 項、第63條第1 項第3 款之規定，裁處
    罰鍰3,600 元，並記違規點數3 點等情，有前揭舉發通知單
    、裁決書及臺北市政府警察局南港分局97年4 月1 日北市警
    南分交字第09730362600 號書函各1 份在卷可稽。
(二)、又證人即舉發員警吳傳祥於本院審理中結證稱：「當時伊在
    南港路與研究院路口服交整勤務，伊發現車牌號碼3K-706號
    聯結車由南港路1 段左轉研究院路1 段時，該路口行車管制
    號誌之燈號均係紅燈，因該路口號誌在黃色燈號結束後，會
    有3 、4 秒以上的路口淨空全紅時間，該部聯結車跟前方車
    子的距離有30公尺左右，應該是超重停不下來，所以在闖進
    路口之後便左轉，當時伊沒有指揮異議人可以左轉，伊係指
    揮全部停車，在指揮全部停車之後2 至3 秒，異議人才闖入
    交岔入口，而且當時沒有救護車，伊還有跟異議人鳴笛攔停
    ，但異議人並沒有停下來，異議人係因碰到平交道擋住，所
    以伊才上前去舉發，伊沒有舉發錯誤。」等語（見本院97年
    8 月20日訊問筆錄），酌以證人吳傳祥身為執勤警員與異議
    人並無任何仇隙，衡情其自無甘冒偽證罪責而虛構情節故為
    不利異議人之不實證述之理。本院復查無任何證據足資證明
    執勤員警有何捏造事實違法取締之不法情事，則應認證人吳
    傳祥本其維護交通秩序、安全職責所為舉發之違規情節，並
    到庭而為上開證述為真實，足堪採為憑信。是以，異議人雖
    辯稱：當時伊前方亦有3 輛小客車在等待左轉，伊見到員警
    指揮車輛左轉，伊才跟著前方車輛一起左轉，因伊所駕重車
    起步比較慢，左轉到路口時有輛救護車要過，伊看來不及停
    住，只有迅速開過讓救護車過，還差點撞到救護車，伊並沒
    有闖紅燈云云。然此顯與證人吳傳祥員警已明確證述其於路
    口服交整勤務時，沒有指揮異議人可以左轉，伊係指揮全部
    停車，清楚親眼目睹異議人係駕車沿南港路1 段左轉研究院
    路1 段，於號誌已經轉成紅燈之後，仍通過該路口而闖紅燈
    等情節不符，且異議人迄未就執勤警員之舉發有何瑕疵或錯
    誤，指出證據方法以供調查，異議人上開所辯顯係事後飾卸
    之詞，並無足採。
五、綜上所述，原處分機關援引道路交通管理處罰條例第53條第
    1 項、第63條第1 項第3 款之規定，裁處異議人3,600 元，
    並記違規點數3 點，依法並無不合，異議人聲明異議意旨，
    指摘原處分不當，為無理由，應予駁回。
中    華    民    國    97    年    10    月    16    日
                  交通法庭  法  官  曾正耀
上列正本證明與原本無異。
如不服本裁定，應於裁定送達後5日內向本院提出抗告狀。
                            書記官  田世杰
中    華    民    國    97    年    10    月    16    日


司法院資訊處製作；財團法人民間司法改革基金會備份。
